【裁判字號】    99,抗,379
【裁判日期】    990428
【裁判案由】    聲請假扣押
【裁判全文】
臺灣高等法院民事裁定                   99年度抗字第379號
抗  告  人  甲○○
上列抗告人因與相對人乙○○○間聲請假扣押事件，對於中華民
國99年2月25日臺灣基隆地方法院99年度全字第133號裁定提起抗
告，本院裁定如下：
    主      文
抗告駁回。
抗告訴訟費用由抗告人負擔。
    理      由
一、抗告人於原法院聲請意旨略以：依民法第749條保證人求償
    權之規定，且相對人於審理時一再表明無法賠償，顯見其毫
    無賠償之意，而有日後不能強制執行或甚難執行之虞，因而
    為本件假扣押之聲請云云。原裁定以抗告人並未陳明假扣押
    之原因，亦未提出能即時調查之證據以釋明之，其聲請顯與
    民事訴訟法第526條第1、2項規定之要件不符，從而駁回其
    聲請。
二、抗告意旨略以：本案訴訟部分業經抗告人向原法院起訴，並
    由該院宙股以99年度訴字第19號審理中，依司法院發布之民
    事保全程序事件處理要點第6條規定，本件假扣押應由承辦
    本案訴訟之宙股辦理，詎原法院未依上開要點為之，於法自
    有違誤云云。
三、按債權人就金錢請求或得易為金錢之請求，欲保全強制執行
    者，固得聲請假扣押，惟此項聲請，依新修正民事訴訟法第
    526條第1項及第2項規定，對於請求及假扣押之原因均應釋
    明之，如釋明不足，而債權人陳明願供擔保或法院認為適當
    者，法院得定相當之擔保，命供擔保後為假扣押。所謂假扣
    押之原因，依同法第523條規定，係指日後有不能強制執行
    或甚難執行之虞，或應在外國為強制執行之情形，例如債務
    人浪費財產、增加負擔或就其財產為不利益之處分，將成為
    無資力之狀態，或將移往遠地、逃匿無蹤、隱匿財產，是債
    權人就假扣押之原因有釋明之義務，即須提出可使法院信其
    主張為真實之證據，必待釋明有所不足，而債權人陳明願供
    擔保或法院認為適當者，法院始得定相當之擔保，命供擔保
    後為假扣押。債權人不得未為任何釋明，而全以擔保代其釋
    明之責，且如釋明不足無法由債權人供擔保以補足之，法院
    仍應駁回債權人之聲請，非一經債權人陳明願供擔保，即當
    然准為假扣押。
四、經查，抗告人聲請本件假扣押，所提出之消費者貸款契約、
    增補契約、臺灣臺中地方法院91年度促字第20631號支付命
    令、原法院91年度促字第1192號支付命令、92年度執字第46
    26號執行案件分配表、96年度執字第10649號第1次公開拍賣
    通知及分配表、遭扣薪數額，經原法院依職權調閱該院99年
    度訴字第19號卷宗查核相符，可認抗告人於假扣押之請求已
    為釋明；惟對於假扣押之原因，僅謂「相對人一再表明無法
    賠償，顯見相對人毫無賠償之意，日後難免有不能強制執行
    或甚難執行之虞」，並未提出能即時調查之證據以釋明之，
    其聲請即不符合假扣押之要件，雖抗告人陳明願供擔保以代
    釋明，然依上揭說明，自屬不應准許。又抗告人雖以本件假
    扣押事件未能分配予本案訴訟之承辦股別辦理，有違民事保
    全程序事件處理要點云云，惟法院受理保全程序事件，分由
    本案繫屬股別或其他股別辦理，係屬內部之事務分配問題，
    尚不得指為違法。從而原法院駁回抗告人之聲請，核無違誤
    ，抗告人指摘原裁定不當，求予廢棄，為無理由，應予駁回
    。
五、據上論結，本件抗告為無理由，爰裁定如主文。
中    華    民    國    99    年    4     月    28    日
                  民事第十五庭
                      審判長法  官  林恩山
                            法  官  黃國忠
                            法  官  郭松濤
正本係照原本作成。
本裁定除以適用法規顯有錯誤為理由，不得再抗告。如提起再抗
告，應於收受送達後10日內委任律師為代理人向本院提出再抗告
狀，並繳納再抗告費新臺幣1,000元整。
中    華    民    國    99    年    4     月    29    日
                            書記官  方素珍

司法院資訊處製作；財團法人民間司法改革基金會備份。
